臺灣高等法院臺南分院刑事判決
110年度上易字第66號
上  訴  人  
即  被  告  乙○○
上列上訴人因竊盜案件，不服臺灣臺南地方法院109年度易字第1
200號，中華民國109年12月10日第一審判決（起訴案號：臺灣臺
南地方檢察署109年度偵字第17129號），提起上訴，本院判決如
下：
    主  文
上訴駁回。                                              
    事實及理由
一、經本院審理結果，認第一審以上訴人即被告乙○○犯刑法第32
    0條第1項之竊盜罪，判處拘役40日，並諭知易科罰金折算之
    標準為新臺幣（下同）1,000元折算1日，認事用法及量刑均
    無不當，應予維持，並引用第一審判決書記載之事實、證據
    及理由（如附件）。
二、被告上訴意旨略以：
　㈠告訴人甲○○雖指證被告竊取女性內褲2件及男性上衣2件（下
    稱系爭衣褲），但被告若有偷竊行為，豈會反於常情不在距
    離告訴人較遠處之販售男性衣服及女性内衣區域將衣服塞入
    袋内，反而在距離告訴人更近之處將衣物塞入購物袋中，顯
    然不合常理。另告訴人稱當時看到被告從「桌面」抓衣服起
    來塞進袋内，但從警方拍攝的照片中可看出，事發當天男生
    衣物及女性內衣褲是放置在店內最内部，告訴人指稱看到被
    告把衣服從「桌面」抓起來的位置是販售兒童衣物，是其指
    稱看到被告偷竊衣物並非事實，系爭衣褲是否為告訴人所有
    ，且為被告在告訴人攤位竊取，即非無據。再者，告訴人均
    未提出相關證據以資證明系爭衣褲確為其所有，告訴人不利
    被告之指證已難採信。
  ㈡告訴人攤位販售之牛仔褲皆有做記號，其也承認多次看過被
    告前去購買衣物，被告也知道其攤位的牛仔褲皆有做記號，
    故告訴人不敢說牛仔褲是他攤位所有，並非法官認為之告訴
    人仔細判斷查證；至於系爭衣褲，告訴人雖稱其貨源裡有與
    系爭衣褲類似的款式，但無法確定系爭衣褲確是其所有，否
    則應可提出相關進貨證明。
　㈢依被告提供之當天錄影畫面，伊在陳○○店內待約1小時又10分
    ，陳○○竟於警、偵訊中否認見過或認識被告，系爭衣褲非被
    告在其攤位購得，顯與影片中被告有在陳○○攤位購物並付款
    不符，證人陳○○證詞不實。
　㈣原判決雖認「被告買完衣服再去買蔬菜，然後再去甲○○攤位
    找有沒有賣短褲。依據被告購物順序，其後買之蔬菜在未特
    別整理袋子之情況下，放入袋内時應會放在先買、已裝入袋
    子的衣服上，如此，被告在拿出蔬菜時，即直接取出蔬菜即
    可，豈有一併將衣物取出而令施建徳見到衣物發現本案之可
    能？」。然法官並未見到當天被告所持之購物袋，僅以推理
    想像認定，有失公允。被告當天所持購物袋較大，購買衣物
    後，再放入筍子，筍子為圆錐形，不是重壓在衣服上而不能
    移動，且經過走路搖晃，衣服已翻到上層，並非法官所想。
　㈤證人陳○○於109年9月28日偵查庭結束後，在庭外向被告及陪
    同之邱○燦、邱○婷告知，以告訴人過去的經驗，其向被告要
    求賠償5,000元和解，已經是很便宜的了。可見陳○○與告訴
    人早已認識，且告訴人有類似之情形，在未報警私下與消費
    者以高於衣物價格數倍之金額和解，且告訴人同年11月5日
    審理中陳稱其在該處擺攤10餘年，已經和解20幾次以上，卻
    不在該攤位設攝影機以釐清糾紛，實不合常理。
　㈥被告高中畢業、經濟中等，無須扶養長輩子女，無前科紀錄
    ，信用聯徵資料正常，無精神病史，被告實無竊盜僅200元
    之系爭衣褲之意圖云云。
三、經查：
　㈠被告雖一再辯稱系爭衣褲是在陳○○攤位購得云云，但證人陳○
    ○於警、偵訊中均證稱系爭衣褲非其攤位販售之衣褲，當日
    是由其經手結帳，未委託他人協助結帳等語（警卷第11-12
    頁、偵卷第52-53、63-64頁）；而證人即告訴人甲○○則指證
    我有看見被告將其攤位販賣之系爭衣褲直接裝進被告隨身袋
    子內，然後離開店內未結帳等語（警卷第9-10頁、偵卷第62
    -63頁、原審卷第80-81）；於偵查中復證稱被告從袋子裡面
    拿出牛仔褲有用塑膠袋裝，那個塑膠袋不是我攤位會給的塑
    膠袋，且塑膠袋內牛仔褲有綁起來，不是我賣的，系爭衣褲
    是直接裝在她的手提袋，我是以這種方式來區分哪些是我賣
    的衣褲等語（偵卷第65-66頁）。茲查，證人陳○○與甲○○均
    為菜市場販賣衣物之攤商，與被告並無怨隙，且市場人來人
    往，依卷附現場照片，證人陳○○與甲○○之攤位面積甚小，購
    買衣物之人甚多（警卷第27頁、偵卷第47-48頁），基於和
    氣生財，若果真系爭衣褲確是在陳○○攤位購得，衡情陳○○豈
    有一再否認，告訴人又何須一再指證被告竊盜之理；且參諸
    告訴人指稱發現被告竊盜，自被告手提袋取出之牛仔褲是以
    塑膠袋裝並有綁起來，系爭衣褲則未以塑膠袋裝，而是散放
    在被告之手提袋（即購物袋），及被告供稱其是將系爭衣褲
    放進購物袋（即手提袋，偵卷第21頁），則系爭衣褲若是被
    告自陳○○攤位購得，何以僅將牛仔褲綁起來放進塑膠袋內（
    依被告供述，該牛仔褲亦是在陳○○攤位購得），系爭衣褲竟
    直接放進其手提袋而未一併放進裝有牛仔褲之塑膠袋，足見
    系爭衣褲與牛仔褲並非同時購得，被告辯稱系爭衣褲是在陳
    ○○攤位購得，已無可採。
  ㈡依被告提出當日行徑路線圖所示（偵卷第39頁），其是先至
    陳○○攤位購物，再至崇德免洗餐具、茂榮農產行購買蔬菜（
    依其供述是購買花椰菜及竹筍，偵卷第21頁），可見被告取
    得系爭衣褲及牛仔褲之地點應僅是陳○○、告訴人2處攤位，
    然證人陳○○一再否認系爭衣褲為其所販賣，再佐以系爭衣褲
    與被告自陳○○攤位購得之牛仔褲包裝方式不同（牛仔褲綁起
    來以塑膠袋裝，系爭衣褲則散放在被告攜帶之手提袋內，已
    如上述），可見系爭衣褲非自陳○○攤位購得，確是被告自告
    訴人攤位竊得，告訴人不利被告之指證並非全然無據。又告
    訴人販賣之貨物種類繁多，系爭衣褲又非獨特或貴重之貨品
    ，僅係日常使用之消耗品，其縱無法提出進貨證明，亦難以
    此即認系爭衣褲非告訴人所有，或依此推論係被告自陳○○攤
    位購得，並據為被告有利之認定，被告所辯告訴人未提出進
    貨證明或相關證據以資證明系爭衣褲確為其所有，告訴人不
    利被告之指證不足採信，系爭衣褲是在陳○○攤位購得云云，
    顯無足採。
　㈢被告竊取告訴人系爭衣褲後於何處將之放進手提袋內，被告
    之學經歷、家庭經濟狀況如何，告訴人事後要求和解之賠償
    金多少，其前曾與多少人和解，告訴人攤位是否裝設監視錄
    影設備，與被告是否有本件竊盜行為無關聯性；另依告訴人
    指證，其販售之內衣褲是放在攤位內之長型桌面，二張桌面
    中間相隔一柱子（原審卷第82-83頁），並有照片可稽（警
    卷第27、29頁），是其指證看到被告從桌面抓衣服起來塞進
    袋子裡面（原審卷第81頁），難認與事實不符，被告所辯㈠
    、㈤、㈥均無可採。又當日陳○○攤位有很多客人，因此對被告
    沒有印象，又為證人陳○○證述在卷（警卷第11-12頁）；且
    市場攤位人來人往，是證人陳○○證稱其對有無賣衣服給被告
    沒有印象等語（偵卷第53頁），尚無悖於常理之處，況證人
    陳○○於警、偵訊中均明確證稱系爭衣褲非其所販售，是尚難
    以陳○○證稱對被告沒有印象等語，即認證人陳○○否認販賣系
    爭衣褲全然無可採信。被告以其在陳○○攤位待約1小時又10
    分，陳○○竟於警、偵訊中否認見過被告，亦不認識被告，即
    據認證人陳○○證詞不實云云，亦無足取。
四、綜上，被告否認竊取系爭衣褲，並以上開情詞指摘原判決不
    當，均無可採，被告確有本件竊盜犯行，事證明確，原審因
    予審酌被告之素行、犯罪手段、所生之危害、其智識程度、
    家庭、經濟狀況、犯後否認且未與告訴人達成和解賠償損害
    等一切情狀（見附件理由欄實體部分、二所述），量處上開
    刑度，並諭知易科罰金之折算標準。經核認事用法，並無不
    合，所為刑之宣告係以行為人之責任為基礎，經審酌刑法第
    57條各款所列事項與其他一切情狀後而為，且宣告之刑並未
    逾法定刑範圍，或有何過輕或過重，或違反比例、公平及罪
    刑相當原則之情形；足見原審所為刑之宣告亦稱允當。被告
    上訴否認犯罪為無理由，應予駁回。
據上論結，應依刑事訴訟法第373條、第368條，判決如主文。
本案經檢察官劉修言提起公訴，檢察官柯怡伶到庭執行職務。
中　　華　　民　　國　　110 　年　　3 　　月　　17　　日
                  刑事第一庭    審判長法  官  楊清安
                                      法  官  蕭于哲
                                      法  官  陳珍如
以上正本證明與原本無異。
不得上訴。
　　　　　　　　　　　　　　　　　　　書記官  盧建元
中　　華　　民　　國　　110 　年　　3 　　月　　17　　日
附件：
臺灣臺南地方法院刑事判決
109年度易字第1200號
公　訴　人　臺灣臺南地方檢察署檢察官
被　　　告　乙○○　女　(民國00年0月0日生)
　　　　　　　　　　身分證統一編號：Z000000000號
　　　　　　　　　　住○○市○區○○○街000號
上列被告因竊盜案件，經檢察官提起公訴（109年度偵字第17129
號），本院判決如下：
    主  文
乙○○犯竊盜罪，處拘役肆拾日，如易科罰金，以新臺幣壹仟元折
算壹日。
    事  實
一、乙○○意圖為自己不法之所有，於民國109年9月8日上午11時
    許，前往甲○○所經營、位於臺南市○區○○路000號販售二手衣
    物攤位內，徒手竊取男性短袖上衣2件（藍色、灰色）、女
    用內褲2件（黃色、粉色），旋即將之放入隨身包包內，未
    予結帳即離開該店。嗣因甲○○發現異狀當場攔阻乙○○，並報
    警處理，始查悉上情。
二、案經甲○○訴請臺南市政府警察局第一分局報告臺灣臺南地方
    檢察署檢察官偵查起訴。
    理  由
壹、本判決所引用被告以外之人於審判外之言詞或書面陳述，檢
    察官、被告乙○○於本院審理中均表示同意作為證據使用（見
    本院卷第37至40頁），且迄至言詞辯論終結前均未聲明異議
    ，本院審酌上開證據資料製作時之情況，尚無違法不當及證
    明力明顯過低之瑕疵，亦認為以之作為證據應屬適當，爰依
    刑事訴訟法第159條之5規定，認均有證據能力。另本判決引
    用之非供述證據，均依法定程序取得，經合法調查程序，與
    待證事實間復具相當關聯性，無不得為證據情形，依刑事訴
    訟法第158條之4反面解釋，均有證據能力。
貳、實體部分：
一、訊據被告雖不否認供承其於前揭時間，有進入甲○○之攤位，
    且在離去時有將上開4件衣物放置於隨身包包內等情，然矢
    口否認有何前揭竊盜之不法犯行，辯稱：上開4件衣物均是
    在陳○○的攤位購買，其有提出監視錄影畫面可以證明其有在
    陳○○攤位買衣物後放置於包包內，當時該攤位的人多找零的
    零錢其還有還她，其並沒有貪小便宜云云。經查：
(一)證人即告訴人甲○○之證述部分：
  1.於警詢中證稱：我於109年9月8日上午11時許，見到犯罪嫌
    疑人，在店內走道上，將我所販賣之兩件短版男性上衣(分
    別為藍色、灰色)，放入她隨身的藍色包包中，之後就離開
    店面，我當下發現她沒有結帳，就上前攔住她；她表示衣服
    不是在我攤位買的，而是在崇德路307號攤位購買，但我陪
    同他至該攤位釐清，但該攤位老闆表示東西不是她那邊賣的
    ，因此可以確定被告有竊取我店內商品等語(見警卷第9至10
    頁)。
  2.於偵查中結證稱：我承租臺南市○區○○路000號市場攤位賣衣
    服，在109年9月8日上午11時許失竊男生衣服2件、女性內褲
    2件；當時可以確定警方扣押之衣物是我所出售，因為我坐
    的位置可以看到攤位區，我剛好看到被告把我賣的衣服看完
    就直接裝進他自己的袋子裡面就走出去，她一走出我的攤位
    ，我就把她叫回來說她袋子裡面有裝我賣的衣服；我跟被告
    確認過那些衣物是誰的，被告說是陳○○的，所以我就跟被告
    到陳○○攤位去求證，但是陳○○確認不是她們的；當天被告袋
    子裡面牛仔褲是另外塑膠袋包起來，不是在我那邊賣的，因
    為那個塑膠袋不是我攤位會給的塑膠袋，且塑膠袋內牛仔褲
    有綁起來，另外4件沒有裝袋子，我才會問被告是在哪邊買
    的等語(見偵卷第62至63、66頁)。
  3.於本院審理中具結後證述：我之前看過被告來買東西，案發
    時店內有1、20個顧客，當時我看到被告從桌面抓衣服起來
    塞進他的袋子裡面，我以為被告會跟我結帳，但被告沒有，
    直接走出去；我印象中只有看到被告將衣服塞進袋子後，慢
    慢走出去，但無法確認被告塞幾件，她一走出攤位我馬上上
    去攔查，拿出來的衣服沒有摺過；我的衣服沒有標籤，但是
    我的貨源裡面確實有與扣案衣物類似的款式；我攤位內內睡
    衣擺放位置與男生上衣擺放位置只隔一個柱子；我有問被告
    說她衣服哪裡買的，她說她在陳○○攤位買的，我們一起去確
    認，陳○○說她沒有賣這些東西，本案案發前與被告並無不愉
    快或仇恨等語(見本院卷第79至83頁)。
  4.詳究證人甲○○歷次證述，就本案發現被告如何竊取其攤位上
    衣物之過程、嗣後至陳○○攤位查證衣服來源等情事，前後所
    述均大致相符。且考量證人甲○○是經營攤位者，通常不會刻
    意與客人交惡，應無故意虛捏情節誣陷被告之動機。而且當
    初被告之袋子內尚有其他牛仔褲，但甲○○有判斷衣物狀況確
    認是否為被告自其攤位所竊取，而非全盤認被告所持有之衣
    物均為竊盜所得，如甲○○是為求取財物，亦無需如此仔細判
    斷查證之必要。另參照警方據報到場處理後，確實在被告身
    上扣得上開衣物共4件，有扣押筆錄、扣押物品目錄表各1份
    在卷可稽(見警卷第17至21頁)，且現場照片(見警卷第27、2
    9頁)顯示甲○○之攤位確實有賣內睡衣及男性衣物等情，益可
    見甲○○所述上開衣物係其所出售者，尚有所憑，故其證述之
    情節，應有相當之可信性。
(二)證人陳○○於警詢、偵查中則均證稱：被告於案發當日是否曾
    前往其攤位消費沒有印象；案發當天甲○○、警方就拿扣案之
    衣物來問我說是不是我的東西，我看完之後說不是我賣的，
    因為扣案內褲顏色是市場客人比較少買的大粉紅或大黃色，
    如果有賣出去，一定會有印象，且男生衣物是圓領，但當天
    我們出的男生衣服都是有領子的，所以可以確定東西不是我
    的等語(見警卷第11至12、偵卷第52至53、63、65頁)。而陳
    ○○與甲○○、被告間，並無特別之利害關係，甚至被告曾提出
    要將家中二手衣物給陳○○(見本院卷第90頁)，顯見原本被告
    與陳○○關係非惡，是陳○○應無刻意偏頗任何一方之必要。且
    陳○○為攤位經營者對於自己販售之衣物類型應有相當之判斷
    力，故其證述當日出貨衣物類型與扣案衣物不同等情，應可
    採信。故陳○○上開證詞，亦可佐證證人甲○○所證述被告袋子
    內拿出之扣案衣物為其攤位所出售之衣物為可信。
(三)被告雖一再辯稱扣案衣物確實是在陳○○攤位所購買，但並非
    向陳○○結帳，而是向站在老闆旁邊之瘦小女性結帳，該名女
    性找零時，陳○○還有向她示意零錢擺放之位置云云，但查：
  1.證人陳○○於警詢、偵訊中均否認自被告處扣案之衣物為其攤
    位所販售者，業如前述。且證人陳○○亦證稱：其攤位在案發
    當日營業時間均沒有委託他人幫我結帳，也沒有親友到場協
    助結帳，僅有我自己，跟另一位男性股東，收錢都是我在收
    ，那個男性股東幫忙拿衣服出來讓我幫忙摺，所以每一件衣
    服都是我有摺過；案發當日甲○○有帶被告到我的攤位，有丟
    出5件衣褲出來，問我是不是我的東西，我說不是，然後被
    告一直說是跟我買的，是我親戚在收錢，我就說我沒有親戚
    在收錢；被告說衣服跟錢都是別人給她的，但我的攤位並沒
    有被告說的那個人等語(見偵卷第64至65、67頁)，則證人陳
    ○○所述攤位結帳狀況，均與被告所辯不符。
  2.再者，扣案衣物從被告袋子內取出時，是沒有摺過的狀態，
    業據證人甲○○於本院審理中證述明確(見本院卷第82頁)。而
    證人陳○○曾證稱：我如果有摺到大粉紅、大黃色內褲應會有
    印象、每件衣服我都摺過等語(見偵卷第53、64頁)。參照被
    告於偵查中辯稱：案發當日陳○○很忙，一直在摺衣服，後來
    陳○○有示意那個女生幫我包衣服等語(見偵卷第64頁)，則依
    據上開證據，陳○○攤位顯然有在結帳時幫忙顧客將衣服摺好
    包裝之習慣。且被告當日袋子內另有摺好、包裝在塑膠袋內
    之牛仔褲乙節，亦經證人甲○○陳述明確(見偵卷第65頁)。如
    扣案衣物與牛仔褲均屬結帳完之商品，應無部分有摺好包裝
    ，另一部分卻凌亂隨意塞進袋子之狀況，由此益見被告辯稱
    扣案衣物是在陳○○攤位結帳後購買等情，不可採信。
  3.另被告辯稱其在甲○○攤位是因為要整理菜，菜要分兩手提，
    衣服要放在機車置物箱等情(見本院卷第89頁)。但依據被告
    於偵查中所提出之行經路線圖(見偵卷第39頁)所載被告之購
    物順序及被告於本院審理中供稱：我買完衣服再去買蔬菜，
    然後再去甲○○攤位找有沒有賣短褲等語(見本院卷第88頁)。
    參照被告自陳○○攤位出來後有將手上購買之物品塞入其隨身
    包包內等情，業據本院勘驗被告所提供之監視錄影畫面明確
    ，有勘驗筆錄1份及截圖4張存卷可佐(見本院卷第42、47至4
    8頁)。倘若如此，則依據被告購物順序，其後買之蔬菜在未
    特別整理袋子之情況下，放入袋內時應會放在先買、已裝入
    袋子的衣服上，如此，被告在拿出蔬菜時，即直接取出蔬菜
    即可，豈有一併將衣物取出而令證人甲○○見到衣物而發現本
    案之可能？由此可見被告所辯確有不合情理之處。
  4.至於被告所提之監視錄影畫面，縱使可證明其於案發前曾至
    陳○○攤位，但囿於畫面角度、解析度，其實不能看到被告位
    於陳○○攤位內之細部動作（例如有無結帳、購買商品或結帳
    人士為何、有無找零等等），只能約略得知被告有進入該攤
    位後走出，將某物品放入袋子內，有前引之本院勘驗筆錄及
    截圖可證。而被告袋子內有包裝摺好之牛仔褲，業如前述，
    是此部分監視錄影畫面，並不足以證明扣案衣物亦來自於陳
    ○○攤位。
  5.另被告辯稱裝扣案衣物之白色透明塑膠袋與陳○○所使用之塑
    膠袋相同云云，雖提出陳○○攤位照片1張為證(見本院卷第55
    頁)。但經本院擷取到場查訪警員密錄器內有關扣案衣物所
    裝袋子之部分，可見袋子是甲○○裝在粉紅色條紋塑膠袋內提
    供與警方，此部分有截圖4張可證(見本院卷第57、59頁)，
    故無從比對被告所辯是否為真。況且，此類型塑膠袋是商家
    常用之物品，樣式、花紋近似，並未標示商號等可資識別之
    特徵於其上，且極易重複使用，故不能僅以塑膠袋外觀即推
    認所裝內容物來源出自於何處。
  6.承上所述，被告所辯與客觀證據多有不符，而現場監視錄影
    畫面又不能證明被告確實有在陳○○攤位購買扣案衣物，是被
    告所辯實難採信。
(四)綜上，再再顯示，被告前揭所辯，不足採憑。本件被告上揭
    竊盜犯行，事證明確，自應依法論罪科刑。
二、核被告所為，係犯刑法第320條第1項之普通竊盜罪。爰審酌
    被告無前科之素行，其恣意竊取他人財物，顯見其法紀觀念
    淡薄，並兼衡其犯罪之手段，自述高中畢業之智識程度、經
    濟情況中等，無須扶養長輩子女等生活狀況、本件所竊財物
    價值僅約新臺幣200元、迄未與告訴人達成和解賠償損害，
    及犯罪後矢口否認犯行未見悔意等一切情狀，認檢察官求處
    拘役40日尚屬適當，量處如主文所示之刑，並諭知易科罰金
    之折算標準，以示懲儆。另本件被告竊得之物，已經發還告
    訴人，有贓物認領保管單1紙可證，故依刑法第38條之1第5
    項規定，不予宣告沒收。
據上論斷，應依刑事訴訟法第299條第1項前段，刑法第320條第1
項、第41條第1項前段，刑法施行法第1條之1第1項，判決如主文
。
本案經檢察官劉修言提起公訴，檢察官陳擁文到庭執行職務。
中　　華　　民　　國　　109 　年　　12　　月　　10　　日
                  刑事第二庭  法  官    李音儀
以上正本證明與原本無異。
如不服本判決應於收受本判決後20日內向本院提出上訴書狀，並
應敘述具體理由。其未敘述上訴理由者，應於上訴期間屆滿後20
日內向本院補提理由書狀（均須按他造當事人之人數附繕本）「
切勿逕送上級法院」。 
　　　　　　　　　　　　　　　書記官　　陳怡蓁　　　　　
中　　華　　民　　國　　109 　年　　12　　月　　10　　日
附錄本案論罪科刑法條全文：
中華民國刑法第320條第1項：
意圖為自己或第三人不法之所有，而竊取他人之動產者，為竊盜
罪，處5年以下有期徒刑、拘役或50萬元以下罰金。